# 关于商旅企业代订酒店的账务处理

提问人：kuaijixiaobai07 时间：2023-08-24 14:56:47
我司新增一商旅业务。相关业务描述：客户通过我司订票平台（类似于携程商旅）订购酒店，酒店资源为我们供应商（旅行社）的酒店资源。酒店费用由我司先行垫付，与客户月结。酒店发票由供应商开具专票（可提供经济代理服务和酒店服务的专票）给我们，我们再开具专票（经济代理服务）给客户。同时平台收我们一笔订酒店服务费（开具技术服务费专票），我们同时收客户一笔订酒店服务费（经纪代理服务）。假设供应商收我们酒店费用 500元，订酒店服务费 10 元。
我们收客户酒店费用 500 元，订酒店服务费 15 元。
请问大佬，该业务会计如何处理？谢谢。

回答人：chenyiwei
本案例中，企业提供的是居间服务，其利润来源是向客户收取和向平台支付的服务费的价格差。对于酒店服务，本企业并不控制，故应采用净额法确认收入。
至于是确认收入 15 、成本 10 ，还是收入 5 ，则取决于本企业与平台的关系，即是否明确本企业是平台的代理商。例如，如果本企业是平台的入驻商户，使用自己的系统向顾客推荐酒店，只是通过平台订购客户选中的酒店，则可能采用总额法（收入 15 ，成本 10 ）的可能性较大；反之，如果本企业完全只是平台的代理商，为平台引流，自身不提供酒店的推荐和订购服务，则应按净额法确认收入 5 。